【裁判字號】    89,台上,5361
【裁判日期】    890907
【裁判案由】    違反麻醉藥品管理條例
【裁判全文】
最高法院刑事判決                              八十九年度台上字第五三六一號
    上  訴  人  甲○○
右上訴人因違反麻醉藥品管理條例案件，不服台灣高等法院中華民國八十七年六月二
日第二審更審判決（八十七年度上更(一)字第九四號，起訴案號：台灣板橋地方法院檢
察署八十五年度偵字第一四六一四號），提起上訴，本院判決如左：
    主  文
上訴駁回。
    理  由
按刑事訴訟法第三百七十七條規定：上訴於第三審法院，非以判決違背法令為理由，
不得為之。是提起第三審上訴，應以原判決違背法令為理由，係屬法定要件；且必須
依據卷內資料為具體之指摘，並足據以辨認原判決已具備違背法令之形式，始屬相當
。如上訴理由未具體指摘原判決如何不適用法則或如何適用不當，或所指摘事項純係
對事實審採證認事職權之適法行使任意指摘，俱應認其上訴為違背法律上之程式。本
件原判決關於上訴人甲○○部分，依憑證人陳漢彬、呂楓翔於偵審中及上訴人於警訊
不利於上訴人之陳述暨經警自上訴人身上查獲扣案之安非他命二小包等證據，本於推
理作用，為不利於上訴人之認定，並明上訴人否認販賣安非他命所為之辯解及陳漢
彬偶於第一審所供上訴人係提供安非他命予其分食、並非售賣與伊云云，俱無可採之
理由，因而將第一審判決上開部分撤銷，改判仍論處上訴人共同連續非法販賣化學合
成麻醉藥品罪刑，從形式上觀察，並無違背法令情形存在。上訴意旨略稱(一)、第一審
共同被告即原審證人陳漢彬於第一審曾以言詞及刑事自白狀陳稱係伊囑上訴人帶安非
他命供伊吸食、而未曾將之賣伊云云，故上訴人行為至多僅屬「轉讓」（禁藥），原
判決就此未予論列，遽論以非法販賣麻醉藥品罪，有違刑事訴訟法第一百五十四條、
第一百五十六條第二項規定，且有查證未盡及理由不備之違法。(二)、原審未依上訴人
之聲請傳訊證人陳漢彬、呂楓翔以調查上訴人行為究屬販賣或無償提供，不無刑事訴
訟法第三百七十九條第十款之違法情形。(三)、上訴人攜帶安非他命至青獅大飯店被警
逮捕，係出於刑警令陳漢彬、呂楓翔施詐誘捕構陷，上訴人在警訊不利於己之陳述不
得作為論罪之唯一證據，原審未查其他證據以資佐酌，有違刑事訴訟法第一百五十六
條規定。(四)、上訴人年輕識淺、智慮淺薄，家境清苦，父母雙亡，與祖母相依為命，
衡情不無可憫。經核，原判決於其理由二－(一)論斷上訴人被警捕獲之末次犯罪，係依
憑前開陳漢彬、呂楓翔之陳述及扣案之安非他命等證據，並非徒憑上訴人在警訊不利
於己之陳述，上訴意旨(三)所指原判決違法情事自不存在；上訴意旨(一)(二)純係對原審已
經調查並於判決理由一－(一)(三)(四)就與上訴人辯解同旨之事項所為之指駁說明及取捨證
據職權之適法行使，徒憑己意，任意指摘，俱不足據以辨認原判決有其所指違法之形
式；至於上訴意旨(四)則未具體指摘原判決如何違法。綜上所述，依首揭說明，應認本
件上訴為違背法律上之程式。
據上論結，應依刑事訴訟法第三百九十五條前段，判決如主文。
中      華      民      國    八十九    年      九      月      七      日
                              最高法院刑事第十庭
                                  審判長法官  曾  有  田
                                        法官  陳  宗  鎮
                                        法官  劉  介  民
                                        法官  魏  新  和
                                        法官  孫  增  同
      右正本證明與原本無異
                                              書  記  官
中      華      民      國    八十九    年      九      月     十三     日


司法院資訊處製作；財團法人民間司法改革基金會備份。
